臺灣屏東地方法院刑事判決
111年度易字第703號
公  訴  人  臺灣屏東地方檢察署檢察官
被      告  王文志


                    （另案於法務部○○○○○○○執行，現寄押於法務部○○○○○○○○○○○）
上列被告因竊盜案件，經檢察官提起公訴（111年度偵字第8603
號），因被告於準備程序中就被訴犯罪事實為有罪之陳述，經告
知簡式審判程序之旨，並聽取當事人之意見後，本院裁定改行簡
式審判程序，判決如下：
    主  文
王文志犯踰越門窗、毀壞安全設備竊盜罪，累犯，處有期徒刑柒
月。
未扣案之犯罪所得金牌壹面沒收，於全部或一部不能沒收或不宜
執行沒收時，追徵其價額。
    事  實
一、王文志基於意圖為自己不法所有之竊盜犯意，於民國111年6
    月7日1時52分許，前往潘明智所管理位於屏東縣○○鄉○○村○○
    路00號而無人居住在內之保力福德宮（下稱福德宮）附近，
    趁無人注意之際，徒手開啟未上鎖之窗戶踰越進入福德宮內
    ，再持非屬兇器之木棍撬壞附加於木門之鎖頭後進入福德宮
    內殿，竊取土地公神尊上懸掛之金牌1面，得手後旋即逃離
    現場。嗣潘明智發現遭竊後報警處理，經警調閱現場監視器
    錄影畫面後，循線查悉上情。
二、案經潘明智訴由屏東縣政府警察局恆春分局報告臺灣屏東地
    方檢察署檢察官偵查起訴。
    理  由
一、本件被告王文志所犯係死刑、無期徒刑、最輕本刑為3年以
    上有期徒刑以外之罪，亦非高等法院管轄第一審案件者，且
    於準備程序進行中，被告先就被訴事實為有罪之陳述，經告
    知被告簡式審判程序之旨，並聽取檢察官、被告之意見後，
    本院依刑事訴訟法第273條之1規定，裁定進行簡式審判程序
    ，是本件之證據調查，依刑事訴訟法第273條之2及第159條
    第2項規定，不適用傳聞法則有關限制證據能力及證據調查
    之規定，合先敘明。
二、上開犯罪事實，業據被告於警詢及本院審理時坦承不諱，核
    與證人即告訴人潘明智於警詢中證述情節相符，並有警員偵
    查報告、監視器影像截圖及蒐證照片等件在卷可考，足徵被
    告之自白核與事實相符，其所為自白當可採信。本件事證已
    臻明確，被告犯行洵堪認定，應依法論科。
三、論罪科刑：
　㈠按修正前刑法第321條第1項第2款規定將「門扇」、「牆垣」
    及「其他安全設備」並列，則所謂「門扇」專指門戶而言，
    應屬狹義，僅指分隔住宅或建築物內外之間之出入口大門而
    言；而所謂「其他安全設備」，指門扇牆垣以外，依通常觀
    念足認防盜之一切設備而言，則住宅之窗戶即屬安全設備；
    然現行刑法第321第1項第2款規定之加重要件修正為「毀越
    門窗、牆垣或其他安全設備」，是現行法規定即不再將窗歸
    類為「其他安全設備」。又本款所稱「毀越」指毀壞與踰越
    二種情形，所謂「毀」係指毀壞，而所謂「越」則指越入、
    超越或踰越而言，祇要毀壞、踰越或超越門扇、窗、安全設
    備之行為使該門扇、窗、安全設備喪失防閑作用，即該當於
    前揭規定之要件。然本款所謂「越」係指越入或踰越者而言
    ，如係從門走入或開鎖啟門入室，均不得謂為踰越（最高法
    院著有77年臺上字第1130號判決意旨可資為參）。又按「門
    鎖」如係附加於門上之鎖，則係屬「安全設備」，如該鎖為
    構成門之一部（如鑲入門內之司畢靈鎖），則已屬門窗結構
    之一部，即如行為人毀壞構成門窗之一部之電動鎖及喇叭鎖
    ，係毀壞門窗之行為，毀壞附加於門上之掛鎖，則屬毀壞安
    全設備之行為。查被告係自未上鎖之窗戶踰越進入福德宮內
    ，再持木棍撬壞附加於木門之鎖頭後進入福德宮內殿行竊等
    情，業據被告陳述明確（見本院卷第93頁），是核被告所為
    ，係犯刑法第321條第1項第2款之踰越門窗、毀壞安全設備
    竊盜罪。
　㈡查被告前因違反毒品危害防制條例案件，經本院以100年度訴
    字第80號判處有期徒刑9年6月（販賣第一級毒品）、8月（
    施用第一級毒品）、5月（施用第二級毒品），應執行有期
    徒刑10年，被告上訴後，經臺灣高等法院高雄分院以100年
    度上訴字第970號就販賣第一級毒品部分撤銷原判決，改判
    處有期徒刑8年6月，其餘上訴均駁回（施用第一、二級毒品
    部分），並定應執行有期徒刑9年，嗣被告再提起上訴，經
    最高法院以100年度台上字第5665號駁回上訴而確定，經與
    他案所處有期徒刑之殘餘刑期1年10月又11日接續執行，於1
    09年12月8日縮短刑期執行完畢出監乙情，有臺灣高等法院
    被告前案紀錄表1份在卷可按，且被告亦供稱：對於臺灣高
    等法院被告前案紀錄表沒有意見，本案構成累犯沒有意見等
    語（見本院卷第94頁），是被告受有期徒刑執行完畢後5年
    以內，故意再犯本件有期徒刑以上之罪，為累犯，本院審酌
    被告於上開前案徒刑執行完畢後未滿2年，仍無視法律禁制
    ，再為本件犯行，足徵其並未真正悛悔改過，刑罰反應力確
    屬薄弱，依司法院釋字第775號解釋意旨，衡酌罪刑相當及
    比例原則，認如加重其法定最低度刑，尚不至於使被告所受
    刑罰超過其所應負擔罪責，爰依刑法第47條第1項規定加重
    其刑。　
　㈢爰以行為人之責任為基礎，審酌被告不思循合法途徑獲取財
    物，恣意以前開手段竊取他人財物，致告訴人受有財產損失
    ，顯然欠缺尊重他人財產法益之觀念，所為並對社會治安影
    響甚大，殊值非難，惟念其坦承犯行之犯後態度，兼衡被告
    之前科素行（見前揭被告前案紀錄表，其中構成累犯部分不
    予重覆評價）、犯罪動機、目的、手段、自述之教育程度、
    工作、經濟狀況、家庭生活狀況（見本院卷第95頁）、所竊
    財物價值及迄未與告訴人達成和解或賠償其損失等一切情狀
    ，量處如主文所示之刑。
四、沒收
　㈠被告上開犯行所竊得之金牌1面，係被告之犯罪所得，既未扣
    案且未實際發還告訴人潘明智，爰依刑法第38條之1第1項前
    段、第3項之規定宣告沒收，於全部或一部不能沒收或不宜
    執行沒收時，追徵其價額。
　㈡至未扣案之木棍1根，雖為被告為本案所示犯行所用之物，惟
    並非被告所有，業據被告供承在卷（見本院卷第92頁），爰
    不予宣告沒收。
據上論斷，應依刑事訴訟法第273條之1第1項、第284條之1、第2
99條第1項前段，判決如主文。　　
本案經檢察官陳新君提起公訴，由檢察官洪綸謙到庭執行職務。
中　　華　　民　　國　　111 　年　　11　　月　　30　　日
                  刑事第三庭      法  官  曾思薇
以上正本證明與原本無異。
如不服本判決應於收受判決後20日內向本院提出上訴書狀，並應
敘述具體理由；其未敘述上訴理由者，應於上訴期間屆滿後20日
內向本院補提理由書（均須按他造當事人之人數附繕本）「切勿
逕送上級法院」。
中　　華　　民　　國　　111 　年　　11　　月　　30　　日
                                  書記官  盧建琳 
附錄本件論罪科刑法條全文：　　　
中華民國刑法第321條
犯前條第1項、第2項之罪而有下列情形之一者，處6月以上5年以
下有期徒刑，得併科50萬元以下罰金：
一、侵入住宅或有人居住之建築物、船艦或隱匿其內而犯之。
二、毀越門窗、牆垣或其他安全設備而犯之。
三、攜帶兇器而犯之。
四、結夥三人以上而犯之。
五、乘火災、水災或其他災害之際而犯之。
六、在車站、港埠、航空站或其他供水、陸、空公眾運輸之舟、
    車、航空機內而犯之。
前項之未遂犯罰之。